臺灣高等法院臺南分院刑事判決
上　訴　人　臺灣嘉義地方法院檢察署檢察官
被　　　告　甲 ○ ○
上列上訴人因被告傷害案件，不服臺灣嘉義地方法院九十三年度
簡上字第二六五號中華民國九十四年二月五日第二審判決（起訴
案號：臺灣嘉義地方法院檢察署九十三年度偵字第三九三五號）
，提起上訴，本院判決如下：
    主  文
上訴駁回。
    理  由
一、原判決意旨以：按告訴乃論之罪，告訴已逾告訴期間者，應
    逾知不受理之判決；告訴乃論之罪，其告訴應自得為告訴之
    人知悉犯人之時起，於六個月內為之。刑事訴訟法第三百零
    三條第三款、第二百三十七條第一項定有明文。本案被告被
    訴於九十二年十一月二日於「吉利銀樓」，公然以「幹妳娘
    ，給妳娘來這套」辱罵告訴人丙○○，而告訴人丙○○於九
    十三年五月二十五日始具狀向台灣嘉義地方法院檢察署檢察
    官提出告訴，顯逾六個月之告訴期間，爰為不受理判決。
二、上訴意旨以：被告所欲理論之對象是吉利銀樓之負責人乙○
    ○，而非素不相識之告訴人丙○○，且被告口中所謂「老娘
    」亦應係指銀樓之負責人即乙○○，而非指年紀輕之告訴人
    丙○○。而乙○○亦認被告所出穢言「老娘幹妳娘，給妳娘
    來這套」係針對她而引起，當時告訴人丙○○因專心與客人
    接洽生意，尚且不知其上開穢言係在辱罵告訴人丙○○，故
    乙○○始於九十二年十一月十日具狀對被告提起告訴。於偵
    查中告訴人丙○○以證人身分出庭作證，經庭上告知被告所
    謂「老娘幹妳娘」竟是在辱罵告訴人丙○○，始提出告訴。
    告訴人丙○○因出庭作證被告知被告在九十二年十一月二日
    口出穢言係辱罵告訴人後，隨即於九十三年五月二十四日具
    狀提出告訴。上開知悉被罵至提出告訴期間，並未逾六個月
    之告訴期間等語。
三、查告訴人乙○○在九十二年十一月十日具狀對被告提起告訴
  　，指被告犯刑法第二百零四條強制罪、第三百零九條之公然
    侮辱罪，強制罪部分業經檢察官於九十三年八月三十日處分
    不起訴（見偵字第3935卷第3頁），公然侮辱罪經檢察官於
    本件起訴書明被告係對丙○○辱罵，而非對乙○○辱罵，
    惟乙○○部分與已起訴辱罵丙○○部分為同一事實，不另為
    不起訴處分在案（見偵字第3935號起訴書證據及所犯法條第
    二項），故告訴人乙○○部分業經不起訴處分，另告訴人丙
    ○○係本件案發當時，當場面對被告之人，則其對被告有關
    本案之公然侮辱行為，案發當時當無不知之理，更無於偵查
    中出庭作證被告知被告係原屬其時，始知悉被告之公然侮辱
    犯行之理，而告訴人丙○○竟遲至九十三年五月二十五日始
    具狀向台灣嘉義地方法院檢察署檢察官提出告訴，自被告九
    十二年十一月二日行為起，顯已逾六個月之告訴期間，原判
    決為不受理判決，核無不合，上訴為無理由，應予駁回，且
    不經言詞辯論為之。
四、據上論結，應依刑事訴訟法第368條、第372條，判決如主文
    。
中　　華　　民　　國　　94　　年　　6 　　月　　30　　日
                  刑事第三庭    審判長法　官  陳義仲
                                      法　官  陳顯榮
                                      法　官  楊子莊
以上正本證明與原本無異。
不得上訴。
　　　　　　　　　　　　　　　　　　　書記官  王全龍
中　　華　　民　　國　　94　　年　　7 　　月　　4 　　日
